Inventaris van het archief van Hugo de Vries 1866-1935
Universiteitsbibliotheek Amsterdam Universiteit van Amsterdam
- 2
  - 4
    - 6
      - 1
        - z.d. [c.1900], 461; 1 pak; De pagina- en figuurnummers verwijzen naar de eerste editie. Met diverse aantekeningen bij de foto's. (Box 41)
        - [c. 1900], 462; 1 omslag; De aquarellen voor de platen 7 en 8 zijn niet aangetroffen. Met inv. no. 221, 463, 480-482 en 526 in één omslag aangetroffen. (Box 72)
        - 1900, 463; 1 stuk; Met inv. no. 221, 462, 480-482 en 526 in één omslag aangetroffen. (Box 72)
        - z.d. [c.1900], 464; 1 omslag (Box 41)
        - 1900-1903, 465; 2 delen; Volgens inliggende opmerking van Theo J. Stomps in deel II was de drukproef van deel I eveneens aanwezig, maar op 1 nov. 1952 zoek. Deze drukproef van deel I werd in okt. 1996 aangeboden op de veiling van Bubb Kuyper te Haarlem en door de Bibliotheek Biologisch Centrum verworven. Het stuk was ingebracht door Take en Lucas de Vries, kleinzonen van Hugo de Vries, en was afkomstig uit de nalatenschap van hun ouders. (Box 41-42)
        - 1903, 1909, 466; 2 stukken; Door P.W. van der Pas gecatalogiseerd als brieven no. 21 en 715. (Box 42)
        - z.d. [c. 1908], 467; 1 stuk (Box 42)
        - 1906, 1908, 468; 1 stuk; Volgens het overzicht was het de bedoeling de vertaling in drie delen uit te geven. Het derde deel, dat gewijd zou zijn aan kruisingen en de wetten van Mendel, is nooit verschenen. (Box 42)
        - ca. 1908, 469; 1 stuk (Box 42)
        - 1900-1901, 469 A; 2 stukken; Aangetroffen in: UBA-Artisbibliotheek: collectie overdrukken van Hugo de Vries. Niet door P.W. van der Pas gecatalogiseerd. Genummerd als 1596. (Box 42)
        - 1906, 470; 1 stuk; Door P.W. van der Pas gecatalogiseerd als brief no. 1305. (Box 42)
        - 1907, 471; 1 stuk; Aangetroffen in het eigen exemplaar van de Vries van Species and varieties (Chicago 19062) (aanwezig in: UBA-Artisbibliotheek). Volgens een opmerking van De Vries op de titelpagina van zijn eigen exemplaar was deze tweede editie 'onvoldoende en slordig gecorrigeerd. Bevat nogal fouten, die in de 1e editie niet voorkomen'. Dit exemplaar bevat correcties in zijn hand alsmede een opmerking over de fouten uit 1916. (Box 42)
        - [c. 1906], 472; 1 pak; Hierbij ook foto's die in Amerika zijn verkregen. Het portret van De Vries met Burbank (illustratie no. 52) is gedateerd 28 juni 1906. Met 1 ongebruikt portret van Luther Burbank en 1 exemplaar van het Horticultural Number for California 3 (1906) no. 5 met een portret van Luther Burbank, vermoedelijk in plaats daarvan gebruikt. (Box 42)
        - 1900, 1903, 1904, 1906 en z.d., 473; 1 doos; Ontvangen op 26 mei 1993 van de Hortus Botanicus Amsterdam. De foto's van september 1906 zijn gemaakt voor Plantbreeding. Zie ook inv. no. 202. Foto's van Oenothera's, genomen in 1903 en behorend tot de serie foto's uit 1903, zijn aanwezig in inv. no. 199. (Box 43)
        - 1908-1914, 474; 1 omslag; Door P.W. van der Pas gecatalogiseerd als brieven no. 249, 427, 428, 429, 442 en 1306. Brief no. 1306 in: Hugo de Vries, Jasu ta ro (Tokio 1914) (aanwezig in: UBA-Artisbibliotheek). (Box 43)
        - 1910, 475; 1 omslag; Niet door P.W. van der Pas gecatalogiseerd. Genummerd als 1506 en 1507. Aangetroffen in de map met inv. no. 221, 462-463, 480-482, en 526. (Box 43)
        - [c. 1913], 476; 1 pak; Met veel doubletten. Met aantekeningen en aanwijzingen in handschrift van De Vries voor de drukker. (Box 43-44)
        - ca. 1913, 477; 1 pak; Met veel doubletten. Met aantekeningen en aanwijzingen in handschrift van De Vries voor de drukker. (Box 44-45)
        - 1905-1911, 478; 1 doos; Aanwezig zijn de negatieven van de illustraties: 3, 5 (in duplo), 7, 9, 10 (half), 11-15, 18, 20, 22, 23, 25, 28-30, 32, 33a, 34-39, 41-44, 48-51, 53, 54, 59, 60, 63b, 65, 66, 69, 70, 73-75, 80-84, 86, 87, 89-97, 100, 101, 105 en 117. (Box N-4)
        - 1903-1911, 479; 1 doos (Box N-5)
        - 1910, 480; 1 omslag; De foto's werden gemaakt door Van der Sleen en M. Steenhuizen. Met inv. no. 221, 462, 463, 481-482 en 526 in één omslag aangetroffen. (Box 72)
        - 1911 en z.d., 481; 1 omslag; De aquarel voor plaat 10 is niet aangetroffen. De aquarel voor plaat 1 is gesigneerd door M.A. Koekkoek. Ook de aquarel voor plaat 20 draagt zijn naam. De passepartouts van de platen 1, 2, 4, 6, 7, 21 en 22 aangebracht in mei 1997 ten behoeve van expositie op de tentoonstelling 'Het groene goud', Museum Boerhaave, Leiden. Met inv. no. 221, 462, 463, 480, 482 en 526 in één omslag aangetroffen. (Box 72)
        - 1911?, 1912 en z.d., 482; 1 omslag; De passepartout van de afbeelding van Oenothera lata aangebracht in mei 1997 ten behoeve van expositie op de tentoonstelling 'Het groene goud', Museum Boerhaave, Leiden. Met inv. no. 221, 462, 463, 480-481 en 526 in één omslag aangetroffen. (Box 72)
        - 1913-1914, 483; 1 omslag; Door P.W. van der Pas gecatalogiseerd als brieven no. 430, 433, 434, 435, 439 en 440. (Box 45)
        - 1913-1917, 484; 1 pak; Bevat volgens titelpagina correcties gemaakt in sept.-okt. 1915, maar bevat ook nog opmerkingen uit 1916 en 1917. Bedoeld voor H.H. Bartlett, werkzaam voor het Bureau of Plant Industry in Washington. Een identieke, niet-complete set is aanwezig in inv. no. 485. (Box 45)
        - 1913-1917, 485; 1 pak; Bevat volgens titelpagina correcties gemaakt in sept.-okt. 1915, maar bevat ook nog opmerkingen uit 1916 en 1917. Bedoeld voor H.H. Bartlett, werkzaam voor het Bureau of Plant Industry in Washington. De pagina's 1-144 ontbreken. Een identieke, complete set is aanwezig in inv. no. 484. (Box 46)
        - 1915-1916, 486; 1 omslag; Door P.W. van der Pas gecatalogiseerd als brieven no. 455, 456, 458, 459, 466, 1144, 1345 en 1346. Zie ook de brieven no. 492, 576, 1145 en 1151. (Box 46)
        - 1918, 487; 1 omslag; Door P.W. van der Pas gecatalogiseerd als brieven no. 514, 515, 516 en 517. (Box 46)
        - 1925, 488; 1 stuk; Volgens deze aantekening had De Vries hierover op 20 nov. 1925 overleg gepleegd met Theo J. Stomps, die de uitgave van de eerste zes delen van Opera e periodicis collata had verzorgd. (Box 46)
        - 1919, 489; 1 stuk; Aangetroffen in het eigen exemplaar van De Vries van Opera e periodicis collata, deel I (aanwezig in: UBA-Artisbibliotheek). (Box 46)
        - 1926, 490; 1 omslag; Niet door P.W. van der Pas gecatalogiseerd. Genummerd als 1508, 1509, 1510, 1511, 1512, 1513, 1514, 1515, 1516, 1517, 1518, 1519, 1520, 1521 en 1522. (Box 46)
        - 1926, 491; 1 pak (Box 46-47)
        - z.d., 492; 1 omslag; Aangetroffen in het eigen exemplaar van Hugo de Vries van Opera e periodicis collata VII (aanwezig in: UBA-Artisbibliotheek). (Box 47)
        - 1927, 493; 1 stuk; Met aantekeningen in het handschrift van De Vries. Ontvangen op 10 jan. 1995 van M. Coesel-Wouda, die dit stuk op 15 dec. 1994 ontvangen had van het antiquariaat van L. Vogelenzang, Schubertlaan 184, Leiden. (Box 47)
        - 1876, 494; 1 stuk (Box 47)
        - 1878, 495; 1 omslag (Box 47)
        - 1885, 496; 1 omslag (Box 47)
        - 1887, 497; 1 stuk (Box 48)
        - 1889, 498; 1 omslag (Box 48)
        - 1892, 499; 1 stuk; Het artikel is ondertekend door 'P', zodat het niet zeker is of dit artikel werkelijk van De Vries is. (Box 48)
        - 1892, 500; 1 stuk (Box 48)
        - 1894, 501; 1 omslag (Box 48)
        - 1894, 502; 2 stukken; Door P.W. van der Pas gecatalogiseerd als brieven no. 1292 en 1293. Aangetroffen in De Vries' eigen exemplaar van 'Adam's gouden regen' (inv. no. 441). (Box 48)
        - 1895, 503; 1 omslag (Box 48)
        - 1895, 504; 1 stuk (Box 104)
        - 1896, 505; 1 stuk (Box 104)
        - 1896, 506; 1 stuk (Box 48)
        - 1897, 1899, 506 A; 2 stukken (Box 48)
        - 1898, 507; 1 omslag; De brieven door P.W. van der Pas gecatalogiseerd als brieven no. 1286, 1287, 1288, 1289, 1290, 1291 en 1351. Brief no. 1291 ontbreekt. Aangetroffen in De Vries' eigen exemplaar van 'Kapitaal en wetenschap' (aanwezig in inv. no. 441), waarin nog enkele krantenknipsels over hetzelfde onderwerp. (Box 48)
        - 1898, 508; 1 stuk (Box 48)
        - z.d. [1899], 509; 1 stuk; Zie ook inv. no. 434-435. (Box 48)
        - 1899, 510; 1 omslag; Aangetroffen in de bundeling artikelen uit het bezit van Theo J. Stomps: Hugo de Vries, 'Plantkunde 1870-1900' (aanwezig in: UBA-Artisbibliotheek). De negatieven van alle afdrukken zijn aanwezig in inv. no. 604. (Box 48)
        - 1901, 511; 1 stuk (Box 104)
        - 1903, 512; 1 stuk (Box 48)
        - 1904, 513; 1 omslag; Doorslag typeschrift met correcties in eigen hand. (Box 48)
        - 1907?, 514; 1 stuk (Box 48)
        - 1907, 515; 1 omslag (Box 48, Box 104)
        - z.d. [1912], 516; 1 stuk; Behoort bij brief no. 339 (inv. no. 383). De correcties zijn in het handschrift van H.H. Bartlett. (Box 203)
        - 1914, 517; 1 omslag (Box 48)
        - 1913-1915, 518; 1 omslag; Aangetroffen in De Vries' eigen exemplaar van: Opera e periodicis collata, VII (aanwezig in: UBA-Artisbibliotheek). (Box 48)
        - 1915, 1920, 519; 2 stukken; Door P.W. van der Pas gecatalogiseerd als brieven no. 457 en 560. (Box 48)
        - 1915, 520; 1 stuk; Aangetroffen in De Vries' eigen exemplaar van: Opera e periodicis collata VII, 48 (aanwezig in: UBA-Artisbibliotheek). (Box 48)
        - 1916, 521; 1 stuk (Box 48)
        - 1917, 522; 1 omslag (Box 48)
        - 1918-1919, 523; 2 stukken (Box 48, Box 104)
        - 1919, 524; 1 stuk (Box 104)
        - 1919, 525; 1 omslag; Bestaande uit concept, definitief manuscript en uitgetypt manuscript. De brief niet door P.W. van der Pas gecatalogiseerd. Genummerd als 1523. (Box 48)
        - 1923, 526; 1 stuk; Met inv. no. 221, 462, 463 en 480-482 in één omslag aangetroffen. (Box 72)
        - 1916, 1919, 1924, 527; 1 omslag; De foto's zijn gemaakt door M.C.E. Stakman. De samenhang van de twee vellen met aantekeningen met het artikel is niet gebleken. (Box 48)
        - 1928, 528; 1 omslag (Box 48)
        - 1924, 1927, 529; 1 omslag; De foto's werden vermoedelijk alle gemaakt door M.C.E. Stakman. (Box 48)
        - 1924, 1928, 530; 1 omslag (Box 48)
        - 1933-1935, 531; 1 omslag; De postume uitgave van het manuscript werd verzorgd door Theo J. Stomps. (Box 48)
        - 1931-1932, 532; 1 omslag; Met inv. no. 533 in 1 'heft' aangetroffen. Het 'heft' in inv. no. 532. (Box 48)
        - 1933-1934, 533; 1 omslag; Onder andere geschreven op fragmenten van het Journaal van de werkzaamheden in de Hortus Botanicus van Amsterdam in 1896. Met inv. no. 533 in 1 'heft' aangetroffen. Het 'heft' in inv. no. 532. (Box 48)
        - z.d. [20e eeuw], 534; 1 stuk (Box 49)
        - z.d. [20e eeuw], 535; 1 omslag; Mogelijk bewaard om de achterzijde opnieuw te gebruiken voor aantekeningen. Met inv. no. 178 en 195 in 1 omslag aangetroffen. (Box 49)
        - 1915 en z.d., 536; 1 omslag (Box 49)
      - 2
        - 1873-1898, 537; 1 omslag; Gedrukt. In enkele publicaties aantekeningen door De Vries. (Box 49)
        - 1883, 538; 1 stuk; De lezing vond plaats op 27 feb. 1883 in Haarlem. (Box 49)
        - 1901, 1909, 539; 1 stuk; De Nederlandse lezing gepubliceerd als: 'Over het ontstaan van soorten door mutatie', Nederlandsch Tijdschrift voor Geneeskunde (1901), deel 1, no. 18, 979-989. Tevens gepubliceerd als: 'Over het ontstaan van soorten door mutatie', Album der Natuur (1901) 193-206 (met naschrift). (Box 49)
        - 1902-1903, 1906-1907, 540; 1 omslag; De brieven door P.W. van der Pas gecatalogiseerd als brieven no. 1295 en 1296. De lezingen van 1902-1903 gepubliceerd als: De leer der erfelijkheid (Middelburg 1903). De brieven zijn aangetroffen in het eigen exemplaar van De Vries (aanwezig in: UBA-Artisbibliotheek). (Box 49, Box 104)
        - 1903, 541; 1 stuk; In uitgebreide vorm gepubliceerd als: 'Bastaardeering en bevruchting', De Gids 21 (1903) 403-450. In Franse vertaling gepubliceerd als: 'Fécondation et hybridité', Archives Néerlandaises des Sciences Exactes et Naturelles, serie 2, deel 8 (1903) VIII-XXIII. In Duitse vertaling in uitgebreide vorm gepubliceerd als: Befruchtung und Bastardierung, Leipzig 1903. (Box 49)
        - 1903, 542; 1 stuk; De lezingen handelden over gallen. De brief door P.W. van der Pas gecatalogiseerd als brief no. 1304. Aangetroffen in eigen exemplaar van 'Over gallen en galwespen' (aanwezig in inv. no. 442). (Box 49)
        - 1909, 1910, 543; 1 stuk; De lezing voor de Nederlandse Natuurhistorische Vereniging gepubliceerd in: Voordrachten gehouden bij gelegenheid van de biologische tentoonstelling en de algemene vergadering der Nederlandse Natuurhistorische Vereniging te 's-Gravenhage in juni 1910 (z.p., z.j.) 53-65. (Box 49)
        - 1909, 1910, 1914, 544; 1 stuk (Box 49)
        - 1915, 545; 1 stuk; In duplo. Eén exemplaar met correcties in eigen hand. (Box 49)
        - 1915, 546; 1 omslag; De brieven door P.W. van der Pas gecatalogiseerd als brieven no. 1187, 1188, 1189 en 1190. Op de achterzijde van de aantekeningen voor de lezing opmerkingen bij: Charles Naudin, Nouvelles recherches sur l'hybridité dans les végétaux, Parijs 1865; deel van manuscript voor: Hugo de Vries, Gruppenweise Artbildung (Berlijn 1913). (Box 49)
        - z.d., 547; 1 stuk (Box 104)
        - [1906?], 548; 1 stuk; Uitgesproken tijdens de Summer Session in Berkeley? (Box 49)
        - 1899-1913, 549; 1 pak; Gedrukt. Met veel doubletten. Het is niet zeker of alle stukken uit het bezit van De Vries afkomstig zijn. Bevat mogelijk ook exemplaren uit het bezit van zijn moeder M.E. de Vries-Reuvens. (Box 49-50)
        - 1905, 1907, 550; 1 omslag; Door P.W. van der Pas gecatalogiseerd als brief no. 1186, 1193, 1202 en 1203. (Box 50)
        - 1902-1914, 551; 1 omslag; Door P.W. van der Pas gecatalogiseerd als brief no. 1176, 1177, 1178, 1179, 1180, 1181, 1182, 1183, 1184, 1185, 1191, 1192, 1194, 1195, 1196, 1197, 1198, 1200 en 1201. Met vier, niet door Van der Pas gecatalogiseerde, tussen de brieven aangetroffen stukken. (Box 50)
        - 1898-1899, 552; 2 stukken (Box 50)
        - 1899-1900, 553; 1 omslag; Het overzicht van de cursussen heeft oorspronkelijk ook aantekeningen over de seizoenen 1898-1899 en 1901-1906 bevat. (Box 50)
        - 1900-1901, 554; 1 omslag; Gedrukt. (Box 50)
        - 1901-1902, 555; 1 omslag (Box 50)
        - 1902-1903, 556; 1 omslag (Box 50)
        - 1903-1904, 557; 1 omslag; Het gedicht van De Vries door P.W. van der Pas gecatalogiseerd als brief no. 1199. (Box 50)
        - 1904-1905, 558; 1 omslag (Box 50)
        - 1906-1907, 559; 1 omslag (Box 50)
        - 1907-1908, 560; 1 omslag (Box 50)
        - 1908-1909, 561; 1 omslag (Box 50)
        - 1909-1910, 562; 1 omslag (Box 50)
        - 1910-1911, 563; 1 omslag (Box 50)
        - 1911-1912, 564; 1 omslag (Box 50)
        - 1912-1913, 565; 1 omslag (Box 50)
        - 1913-1914, 566; 1 omslag (Box 51)
        - 1919, 567; 1 stuk; Het is niet bekend of De Vries in 1919 lezingen voor Diligentia heeft gehouden. (Box 51)
        - z.d., 568; 1 stuk; Gedrukt, met aquarel. (Box 104)
        - z.d., 569; 1 deel; Gecalligrafeerd. (Box 51)
        - 1910, 1911 en z.d., 570; 1 omslag; Aangetroffen in 'Map D' (met brieven door P.W. van der Pas geïnventariseerd als no. 1175-1203). (Box 51)
        - 1910, 571; 1 stuk; Met uitleg achterop, geschreven door Theo J. Stomps. De foto is genomen op 3 december 1910 (zie inv. no. 549: verslag van de lezing voor Maatschappij Diligentia te Den Haag van 3 dec. 1910). (Box 51)
    - 7
      - 1
        - 1903-1928, 572; 1 omslag; Door P.W. van der Pas gecatalogiseerd als brieven no. 159, 290, 293, 592, 615, 650, 1149, 1150, 1294 en 1350. (Box 51)
        - 1899, 1909-1934, 573; 1 omslag; Door P.W. van der Pas gecatalogiseerd als brieven no. 9, 286, 421, 447, 470, 480, 519, 525, 526, 529, 533, 543, 546, 551, 556, 571, 574, 575, 585, 590, 598, 643, 674, 677, 687, 691, 696, 703, 727, 733, 754, 777 en 1080, alsmede vijf niet door Van der Pas gecatalogiseerde brieven (genummerd als 1524, 1525, 1588, 1630 en 1632). (Box 51)
        - 1934, 574; 2 stukken; Door P.W. van der Pas gecatalogiseerd als brieven no. 689 en 694. Zie hiervoor vermoedelijk ook brief no. 703 (inv. no. 573). (Box 51)
    - 8
      - 1
        - 1912-1934, 575; 1 omslag; Door P.W. van der Pas gecatalogiseerd als brieven no. 444, 511, 531, 652, 653, 662, 697 en 768. (Box 51)
        - 1903, 576; 1 stuk; Gedrukt. Vermoedelijk afkomstig uit een tijdschrift. (Box 51)
        - 1905, 577; 1 stuk; Gedrukt. (Box 51)
        - 1910, 578; 1 omslag; Gedrukt. Zeven identieke exemplaren, waarvan vijf in koker van rood fluweel, en twee los, waarvan één uit het bezit van M.E. de Vries-Reuvens. (Box 203)
        - 1920, 1921, 579; 2 stukken; Op de bijeenkomst van 23 jan. 1920 hield J.W. Harshberger een lezing over leven en werk van De Vries. (Box 51)
        - 1922, 1927, 580; 2 stukken (Box 51)
        - 1926, 581; 1 stuk; Ingelijst. In Japans. Met achterop een vertaling door Y. Sinoto, 19 mrt. 1933. (Box 72)
      - 2
        - 1910, 582; 2 stukken; Gedrukt. 2 exemplaren, waarvan 1 uit het bezit van M.E. de Vries-Reuvens. (Box 51)
        - 1910, 583; 1 stuk; Gedrukte handgeschreven brief. Niet door P.W. van der Pas gecatalogiseerd. Genummerd als 1526. (Box 51)
        - 1910, 584; 1 stuk (Box 51)
        - 1910, 585; 1 stuk (Box 51)
        - 1910, 586; 1 stuk (Box 104)
      - 3
        - 1928, 587; 2 pakken; Door P.W. van der Pas gecatalogiseerd als brief no. 638, 647, 784-1074 en 1204, alsmede 1 niet door Van der Pas gecatalogiseerde brief (genummerd als 1527). Op brief 997 de opmerking: 'Bundel Nederland. De overigen bij W.'. (Box 52)
        - 1928, 588; 1 stuk; Een fragment van de verpakking met daarop de adressering is door P.W. van der Pas gecatalogiseerd als brief no. 1051 (aanwezig in inv. no. 587). (Box 67)
        - 1928, 589; 1 stuk (Box 52)
        - 1928, 590; 1 omslag (Box 52, Box 104, 203)
        - 1928, 591; 1 omslag (Box 53, Box 104)
      - 4
        - 1904-1935, 592; 1 omslag; Door P.W. van der Pas gecatalogiseerd als brieven no. 24, 26, 29, 30, 366, 446, 468, 483, 484, 485, 493, 500, 501, 502, 504, 532, 561, 565, 569, 601, 616, 619, 632, 633, 640, 657, 664, 670, 680, 690, 702, 706, 707, 708, 1243, 1261, 1262 en 1267, alsmede vier niet door Van der Pas gecatalogiseerde brieven (genummerd als 1528, 1529, 1530 en 1531). (Box 53)
        - 1903-1935, 593; 1 omslag; Door P.W. van der Pas gecatalogiseerd als brieven no. 20, 422, 423, 426, 614, 634, 661, 667, 681, 685, 686, 693, 709 en 710, alsmede 1 niet door Van der Pas gecatalogiseerde brief (aanwezig in inv. no. 602). (Box 53)
        - 1912-1931, 594; 1 omslag; Door P.W. van der Pas gecatalogiseerd als brieven no. 291, 292, 431, 441, 588, 594, 609, 627, 631, 642, 655, 665, 668, 671, 672, 763 en 783. Brief no. 783 ingeplakt in: UBA-Artisbibliotheek: Meichi Senfuji, Asagao zusetsu, Kyoto en Osaka 1921. (Box 53)
        - 1911-1912, 595; 1 stuk; Door P.W. van der Pas gecatalogiseerd als brief no. 1263. (Box 53)
        - 1930, 596; 1 stuk (Box 53)
        - 1925, 597; 1 stuk; Ingelijst. Door licht aangetast. (Box 67)
        - 1928-1932, 598; 1 omslag; Door P.W. van der Pas gecatalogiseerd als brieven no. 1270, 1271, 1272, 1273, 1274, 1275, 1276, 1277, 1278, 1279, 1280, 1281, 1282, 1283, 1284 en 1285, alsmede een niet door Van der Pas gecatalogiseerd stuk en het zogenaamde heft waarin De Vries de brieven heeft bewaard. (Box 53)
        - 1928, 599; 1 omslag; Door P.W. van der Pas gecatalogiseerd als brieven no. 636, 637, 639, 641, 644, 645 en 649. Een foto van het vervaardigen van het borstbeeld is aanwezig in inv. no. 87. Het borstbeeld werd vervaardigd door W. Watagin. Een gipsen afgietsel van het borstbeeld is aanwezig in UBA-Artisbibliotheek: Collectie beeldmateriaal, no. 33. (Box 53)
        - [1924], 600; 1 omslag; Aangetroffen in: UBA-Artisbibliotheek: Archief Theo J. Stomps, in een doos met opschrift 'Persoonlijke herinneringen aan prof. Hugo de Vries'. De foto's met onderschrift en datering ook in het fotoalbum in inv. no. 87. De plaquette werd vervaardigd door Koninklijke Begeer te Utrecht en een exemplaar is aanwezig in: UBA-afdeling Universiteitsgeschiedenis (voor beschrijvingen, zie: J.Q. van Regeteren Altena en P.J.J. van Thiel, De portret-galerij van de Universiteit van Amsterdam (Amsterdam 1964) no. 157 en Erik van Scheepen, De Universiteit op de penning (Amsterdam 1992) no. 33). (Box 53)
    - 9
      - 1893-1934, 601; 1 omslag; 18 portretten. Voor een index, zie: E.J.A. Zevenhuizen, De wereld van Hugo de Vries (Amsterdam 1996) 103-104. (Box 53, Box 104)
      - 1896-1954 en z.d., 602; 1 deel; 84 portretten. Voor een index, zie: E.J.A. Zevenhuizen, De wereld van Hugo de Vries (Amsterdam 1996) 104-105. Door Theo J. Stomps samengesteld. Een negatief van een andere foto van mr. en mrs. Cowles maar genomen op dezelfde dag is aanwezig in inv. no. 604, waarbij de datering nov. 1905. Deze foto is tevens aanwezig in inv. no. 199. Een envelop verstuurd door Jean Massart uit Rio de Janeiro is aanwezig in inv. no. 104. (Box 54)
      - 1905, 603; 1 stuk; De foto werd gemaakt door de echtgenote van Cowles. (Box 53)
      - 1905, 1907 en z.d., 604; 1 omslag; Met moderne afdrukken van zeven negatieven. Voor afdrukken van de negatieven van het levende materiaal en de wandplaat van Othonna crassifolia, zie inv. no. 510. Voor afdrukken van de twee negatieven met Hugo de Vries en L. Blaringhem, zie inv. no. 203. Een andere foto van mr. en mrs. Cowles maar van dezelfde datum is aanwezig in inv. no. 199 en 602. Op één van de negatieven waarschijnlijk De Vries met R.H. Francé (zie inv. no. 201). (Box 53, Box N-5)
      - z.d. [twintigste eeuw], 605; 1 omslag; Een fragment van het groepsportret met de afbeelding van Caspar van Overeem is afgedrukt bij: 'In memoriam Caspar van Overeem', De Tropische Natuur 16 (1927) 57-58. (Box 53, Box N-5)
      - 1916 en z.d., 606; 1 omslag; De foto van de conifeer aangetroffen in de overdrukken-collectie van De Vries, tussen de artikelen: G.E. Atkinson, 'Phylogeny and relationships in the Ascomycetes' en Svante Arrhenius, 'Emanuel Swedenborg as a cosmologist' (aanwezig in: UBA-Artisbibliotheek). De foto van Orchis maculata aangetroffen in de overdrukken-collectie van De Vries (aanwezig in: UBA-Artisbibliotheek). De foto van een bloeiende agave aangetroffen in de overdrukken-collectie van De Vries (aanwezig in: UBA-Artisbibliotheek). De foto's van Veronica armstrongii aangetroffen in in de overdrukken-collectie van De Vries (aanwezig in: UBA-Artisbibliotheek) (in de overdruk: L. Cockayne, 'An inquiryinto the seedling ferns of New Zealand phanerogams and their development', Transactions of the New Zealand Institute 33 (1900)). (Box 53)
      - 1882-1931, 607; 1 deel; Volgens het titelblad 'Namen en adressen van hen, aan wie boeken, praeparaten, instrumenten enz. uitgeleend zijn' van het 'Planten-physiologisch laboratorium' van de Universiteit van Amsterdam (zie ook: 'Huldiging Hugo de Vries', Het Nieuws van den Dag 17 feb. 1918 (in inv. no. 112)). Dit moet onjuist zijn. Het bevat vermoedelijk ook presentielijsten van bijeenkomsten van de clubs van studenten in de biologie van de Universiteit, 'De Club van Tien' en de 'Woensdagavondclub'. Het fragment van de brief niet door P.W. van der Pas gecatalogiseerd. Genummerd als brief no. 1580. (Box 53)
      - 1908, 1917, 1934, 608; 1 omslag (Box 53)
      - z.d., 609; 1 omslag (Box 53)
      - 1920, 1925 en z.d., 610; 1 omslag; De brief niet door P.W. van der Pas gecatalogiseerd. Genummerd als 1533. (Box 53)
      - z.d., 611; 1 omslag; Aangetroffen in 'Map D' (met brieven door P.W. van der Pas gecatalogiseerd als no. 1175-1203). (Box 54)
      - z.d., 612; 1 stuk; Aangetroffen in: UBA-Artisbibliotheek: Archief Theo J. Stomps, in een doos met opschrift 'Persoonlijke herinneringen aan prof. Hugo de Vries'. (Box 54)